【裁判字號】    99,司財管,76
【裁判日期】    991220
【裁判案由】    選任遺產管理人
【裁判全文】
臺灣彰化地方法院民事裁定            99年度司財管字第76號
聲  請  人  臺灣土地銀行股份有限公司
法定代理人  蘇樂明
代  理  人  陳清松
關  係  人  陳兆南
上列聲請人聲請對被繼承人陳吳梅選任遺產管理人事件，本院裁
定如下：
    主  文
選任陳兆南（民國38年9月11日出生，身分證統一編號：Ｚ000000
000號，籍設台中市○○區○○里○○路○段315號9樓之7）為被
繼承人陳吳梅（民國前1年8月23日出生，身分證統一編號：Ｚ000
000000號，生前籍設彰化縣員林鎮○○里○○路266號）之遺產
管理人。
程序費用新台幣壹仟元由被繼承人陳吳梅之遺產負擔。
    理  由
一、按繼承開始時，繼承人有無不明，而無親屬會議或親屬會議
    未於一個月內選定遺產管理人者，利害關係人得聲請法院選
    任遺產管理人，並由法院依法為公示催告。又按先順序繼承
    人均拋棄其繼承權者，準用關於無人承認繼承之規定，民法
    第1177條、第1178條第1項、第2項、第1176條第6項規定甚
    明。
二、本件聲請意旨略以：聲請人銀行之債務人即被繼承人陳吳梅
    於民國（下同）93年8月8日發現死亡，其於生前以土地及建
    物設定最高限額抵押權新台幣（下同）0000000元予聲請人
    ，以擔保其向聲請人借款之物上保證，目前尚餘抵押債權
    0000000元及自89年7月30日起之利息、違約金未蒙清償，惟
    被繼承人死亡後，已無繼承人，為期合法順利處分被繼承人
    名下財產，爰依法聲請選任陳兆南為被繼承人陳吳梅之遺產
    管理人等語。
三、經查，聲請人主張之事實，業據提出債權憑證影本、抵押權
    設定契約書影本、他項權利證明書影本、借據放款主檔明細
    表、本院93年度繼字第763號備查文影本、繼承系統表、戶
    籍謄本影本為證，經核無訛，並經本院依職權調閱本院93年
    度繼字第763號拋棄繼承卷宗，查核明確，聲請人之主張堪
    信屬實且與首開規定並無違誤，故聲請人選任遺產管理人之
    聲請應予准許。
四、次查，本院審酌陳兆南為被繼承人陳吳梅之子，38年9月11
    日出生，雖已拋棄繼承，惟其與被繼承人關係密切，又為被
    繼承人對聲請人所負債務之連帶保證人，此有戶籍謄本影本
    、借據影本在卷可稽，衡情其對於被繼承人之債權債務關係
    應較他人清楚，且年紀又非老邁，應堪勝任遺產管理之務，
    從而本院認為選任陳兆南為被繼承人之遺產管理人應為適當
    ，爰裁定如主文所示。
五、依非訟事件法第157條裁定如主文。
六、如對本裁定抗告，須於裁定送達後10日之不變期間內，向本
    院提出抗告狀，並繳納抗告費新臺幣1,000元。
中    華    民    國    99    年    12    月    20    日
                  家事法庭      司法事務官  劉俊佑

司法院資訊處製作；財團法人民間司法改革基金會備份。
